Inventaris van het archief van de Sector Commissie Onderwijs Personeel (SCOP) en taakvoorganger en het Werkgeversoverleg Onderwijs (WGO) van het ministerie van Onderwijs, Cultuur en Wetenschap, 1994-2013
Nationaal Archief, Den Haag
- Sector Commissie Onderwijspersoneel (SCOP) en taakvoorganger, A.
  - Stukken van bijzondere aard, A.2.
    - Taakuitvoering, A.2.1.
      - Georganiseerd overleg, A.2.1.1.
        - Overlegdossiers per jaar, A.2.1.1.2.
          - 2002, A.2.1.1.2.09.
            - Onderwijs ondersteunend personeel, 2002; 513-514; 1 omslag en 1 pak
              - 2002, deel 1, 513; pak
              - 2002, deel 2, 514
            - Onderzoek taakbelasting, 2002; 515-516; 1 omslag en 1 pak
              - 2002, deel 1, 515
              - 2002, deel 2, 516; pak
            - Pensioenen algemeen, 2002; 517; omslag
            - Rechtspositiebesluit onderwijs, 2002; 518; omslag
            - Sectoralisatie, 2002; 519; omslag
            - Sociale zekerheid, 2002; 520; omslag
            - Structuur uitvoering werk en inkomen (SUWI), 2002; 521; omslag
            - Subsidie additionele jongerenbanen - regeling, 2002; 522; omslag
            - Vakbondsfaciliteiten, 2002; 523; omslag
            - Verlofregelingen, 2002; 524; omslag
            - Verplaatsingskosten, 2002; 525; omslag
            - Wachtgeld en (of) ontslagregelingen, 2002; 526-527; 1 omslag en 1 pak
              - 2002, deel 1, 526; pak
              - 2002, deel 2, 527
            - Weer samen naar school, 2002; 528; omslag
            - Werkgelegenheid en arbeidsmarkt, 2002; 529-530; 1 omslag en 1 pak
              - 2002, deel 1, 529
              - 2002, deel 2, 530; omslag
            - Wet op de expertisecentra, 2002; 531; omslag
            - Wet op het primair onderwijs, 2002; 532; omslag
            - Wet op het voortgezet onderwijs, 2002; 533; omslag
            - Ziektekosten, 2002; 534; omslag
            - Ziekteverzuim, 2002; 535; stuk
          - 2003, A.2.1.1.2.10.
            - Arbeidsduurverkorting, 2003; 536; omslag
            - Arbeidsvoorwaardenbeleid sector Onderwijs en Wetenschappen 2000 - 2001, 2003; 537-538; 2 pakken
              - 2003, deel 1, 537
              - 2003, deel 2, 538
            - Arbeidsvoorwaardenbeleid sector Onderwijs en Wetenschappen 2002 - 2003, 539; pak
            - Begroting ministerie van OCenW 2003 (Arbeidsmarkteffectrapportage), 540; stuk
            - Besluit werkloosheid onderwijs- en onderzoekpersoneel, 2003; 541; omslag
            - Besluit ziekte en arbeidsongeschiktheid onderwijs- en onderzoekpersoneel, 2003; 542; omslag
            - Bevordering arbeidsparticipatie ouderen, 2003; 543; omslag
            - Convenant I ter verbetering van de positie van het onderwijs en het daarin werkzame onderwijspersoneel, 2003; 544; omslag
            - Decentralisatie arbeidsvoorwaarden sector Beroepsgerichte Volwassenen Educatie 1996-1998, 2003; 545; stuk
            - Faciliteitenregeling anderstalige leerlingen, 2003; 546; omslag
            - Financiële arbeidsvoorwaarden, 2003; 547; omslag
            - Georganiseerd overleg van de SCOP, 2003; 548; omslag
            - Onderwijs ondersteunend personeel, 2003; 549; pak
            - Onderzoek taakbelasting, 2003; 550; stuk
            - Rechtspositiebesluit onderwijs, 2003; 551; pak
            - Sociale zekerheid, 2003; 552; omslag
            - Verlofregelingen, 2003; 553; omslag
            - Verplaatsingskosten, 2003; 554; omslag
            - Waarneming directoraat aan vormingsinstituut, 2003; 555; omslag
            - Wachtgeld en (of) ontslagregelingen, 2003; 556; pak
            - Weer samen naar school, 2003; 557; omslag
            - Werkgelegenheid en arbeidsmarkt, 2003; 558; omslag
            - Wet op het primair onderwijs, 2003; 559; omslag
            - Wet op het voortgezet onderwijs, 2003; 560; omslag
            - Wet op medezeggenschap in het onderwijs, 2003; 561; stuk
            - Ziektekosten, 2003; 562; omslag
          - 2004, A.2.1.1.2.11.
            - Arbeidstijdenwet, 2004; 563; omslag
            - Arbeidsvoorwaardenbeleid onderwijspersoneel 2004, 564; omslag
            - Arbeidsvoorwaardenbeleid sector Onderwijs en Wetenschappen 2000 - 2001, 2004; 565; pak
            - Arbeidsvoorwaardenbeleid sector Onderwijs en Wetenschappen 2002 - 2003, 2004; 566; omslag
            - Begroting ministerie van OCenW (Arbeidsmarkteffectrapportage) 2003, 2004; 567; omslag
            - Begroting ministerie van OCenW (Arbeidsmarkteffectrapportage) 2004, 568; omslag
            - Besluit werkloosheid onderwijs- en onderzoekpersoneel, 2004; 569; omslag
            - Besluit ziekte en arbeidsongeschiktheid onderwijs- en onderzoekpersoneel, 2004, deel; 570; omslag
            - Convenant I ter verbetering van de positie van het onderwijs en het daarin werkzame onderwijspersoneel, 2004; 571; omslag
            - Decentralisatie arbeidsvoorwaarden sector Universiteiten, 2004; 572; omslag
            - Decentralisatie arbeidsvoorwaardenvorming voortgezet onderwijs, 2004; 573; omslag
            - Faciliteitenregeling anderstalige leerlingen, 2004; 574; omslag
            - Financiële arbeidsvoorwaarden, 2004; 575; omslag
            - Onderwijs ondersteunend personeel, 2004; 576; omslag
            - Rechtspositiebesluit onderwijs, 2004; 577; omslag
            - Structuur uitvoering werk en inkomen (SUWI), 2004; 578; omslag
            - Vakbondsfaciliteiten, 2004; 579; omslag
            - Verplaatsingskosten, 2004; 580; omslag
            - Wachtgeld en (of) ontslagregelingen, 2004; 581; omslag
            - Wet op de onderwijsverzorging, 2004; 582; omslag
            - Wet op het primair onderwijs, 2004; 583; omslag
            - Wet op medezeggenschap in het onderwijs, 2004; 584; stuk
            - Ziektekosten, 2004; 585; omslag
          - 2005, A.2.1.1.2.12.
            - Ad hoc werkgroep Ziektekosten, 2005; 586; omslag
            - Arbeidsomstandighedenbesluit onderwijs, 2005; 587; omslag
            - Arbeidsvoorwaardenbeleid onderwijspersoneel 2004, 2005; 588; stuk
            - Arbeidsvoorwaardenbeleid onderwijspersoneel 2005 - 2006, 589; pak
            - Arbeidsvoorwaardenbeleid sector Onderwijs en Wetenschappen 2000 - 2001, 2005; 590; omslag
            - Arbeidsvoorwaardenbeleid sector Onderwijs en Wetenschappen 2002 - 2003, 2005; 591; omslag
            - Arbeidsvoorwaardenbeleid sector Onderwijs 1993 - 1998, 2005; 592; omslag
            - Begroting ministerie van OCenW (Arbeidsmarkteffectrapportage) 2003, 2005; 593; stuk
            - Begroting ministerie van OCenW (Arbeidsmarkteffectrapportage) 2005, 594; stuk
            - Besluit werkloosheid onderwijs- en onderzoekpersoneel, 2005; 595; omslag
            - Besluit ziekte en arbeidsongeschiktheid onderwijs- en onderzoekpersoneel, 2005; 596; omslag
            - Bevordering arbeidsparticipatie ouderen, 2005; 597; omslag
            - Convenant I ter verbetering van de positie van het onderwijs en het daarin werkzame onderwijspersoneel, 2005; 598; omslag
            - Decentralisatie arbeidsvoorwaarden sector Universiteiten, 2005; 599; omslag
            - Decentralisatie arbeidsvoorwaardenvorming voortgezet onderwijs, 2005; 600; omslag
            - Financiële arbeidsvoorwaarden, 2005; 601; omslag
            - Flexibel pensioen en uittreden, 2005; 602; omslag
            - Gezondheidszorg, 2005; 603; stuk
            - Pensioenen algemeen, 2005; 604; stuk
            - Rechtspositiebesluit onderwijs, 2005; 605; omslag
            - Spaarloonregeling, 2005; 606; omslag
            - Structuur uitvoering werk en inkomen (SUWI), 2005; 607; pak
            - Wachtgeld en (of) ontslagregelingen, 2005; 608; omslag
            - Werkgelegenheid en arbeidsmarkt, 2005; 609; omslag
            - Wet op de expertisecentra, 2005; 610; stuk
            - Wet op het primair onderwijs, 2005; 611; omslag
            - Wet op medezeggenschap in het onderwijs, 2005; 612; omslag
            - Wet werk en inkomen naar arbeidsvermogen (WIA), 2005; 613; omslag
          - 2006, A.2.1.1.2.13.
            - Arbeidsmarkt en opleidingsfonds, 2006; 614; stuk
            - Arbeidsvoorwaardenbeleid onderwijspersoneel 2005 - 2006, 615; pak
            - Arbeidsvoorwaardenbeleid sector Onderwijs en Wetenschappen 2002 - 2003, 2006; 616; omslag
            - Besluit werkloosheid onderwijs- en onderzoekpersoneel, 2006; 617; omslag
            - Besluit ziekte en arbeidsongeschiktheid onderwijs- en onderzoekpersoneel, 2006; 618; omslag
            - Decentralisatie arbeidsvoorwaarden sector Universiteiten, 2006; 619; omslag
            - Decentralisatie arbeidsvoorwaarden sector Voortgezet - en Hoger Beroeps Onderwijs, 2006; 620; stuk
            - Decentralisatie arbeidsvoorwaardenvorming voortgezet onderwijs, 2006; 621; omslag
            - Financiële arbeidsvoorwaarden, 2006; 622; omslag
            - Flexibel pensioen en uittreden, 2006; 623; stuk
            - Gelijke behandeling, 2006; 624; omslag
            - Vakbondsfaciliteiten, 2006; 625; omslag
            - Wachtgeld en (of) ontslagregelingen, 2006; 626; omslag
            - Werkgelegenheid en arbeidsmarkt, 2006; 627; omslag
            - Wet op het primair onderwijs, 2006; 628; omslag
            - Wet werk en inkomen naar arbeidsvermogen (WIA), 2006; 629; omslag
            - Ziektekosten, 2006; 630; omslag
          - 2007, A.2.1.1.2.14.
            - Arbeidsvoorwaardenbeleid onderwijspersoneel 2005 - 2006, 2007; 631; omslag
            - Arbeidsvoorwaardenbeleid onderwijspersoneel 2007 - 2008, 632-633; 1 omslag en 1 pak
              - 2007, deel 1, 632; pak
              - 2007, deel 2, 633
            - Arbeidsvoorwaardenbeleid sector Onderwijs en Wetenschappen 2002 - 2003, 2007; 634; omslag
            - Besluit werkloosheid onderwijs- en onderzoekpersoneel, 2007; 635; omslag
            - Besluit ziekte en arbeidsongeschiktheid onderwijs- en onderzoekpersoneel, 2007; 636; omslag
            - Decentralisatie arbeidsvoorwaarden sector Universiteiten, 2007; 637; omslag
            - Decentralisatie arbeidsvoorwaardenvorming voortgezet onderwijs, 2007; 638; omslag
            - Financiële arbeidsvoorwaarden, 2007; 639; omslag
            - Rechtspositiebesluit onderwijs, 2007; 640; omslag
            - Vakbondsfaciliteiten, 2007; 641; omslag
            - Wet op de expertisecentra, 2007; 642; omslag
            - Wet op het primair onderwijs, 2007; 643; omslag
            - Wet op het voortgezet onderwijs, 2007; 644; omslag
            - Wet werk en inkomen naar arbeidsvermogen (WIA), 2007; 645; omslag
            - Ziektekosten, 2007; 646; stuk
          - 2008, A.2.1.1.2.15.
            - Arbeidsvoorwaardenbeleid onderwijspersoneel 2007 - 2008, 647; stuk
            - Besluit werkloosheid onderwijs- en onderzoekpersoneel, 2008; 648; omslag
            - Decentralisatie arbeidsvoorwaarden sector Beroepsgerichte Volwassenen Educatie 1996 - 1998, 2008; 649; stuk
            - Decentralisatie arbeidsvoorwaarden sector Universiteiten, 2008; 650; omslag
            - Georganiseerd overleg van de SCOP, 2008; 651; stuk
            - Wet op de expertisecentra, 2008; 652; omslag
            - Wet op het primair onderwijs, 2008; 653; omslag
            - Wet werk en inkomen naar arbeidsvermogen (WIA), 2008; 654; stuk
          - 2009, A.2.1.1.2.16.
            - Begroting ministerie van OCenW (Arbeidsmarkteffectrapportage) 2009, 655; stuk
            - Besluit werkloosheid onderwijs- en onderzoekpersonee, 2009; 656; stuk
            - Collectieve arbeidsovereenkomst sector Onderwijs (CAO), 2009; 657; omslag
            - Decentralisatie arbeidsvoorwaarden, 2009; 658; stuk
            - Decentralisatie arbeidsvoorwaarden sector Universiteiten, 2009; 659; stuk
            - Financiële arbeidsvoorwaarden, 2009; 660; omslag
            - Versterking arbeidspositie personeel primair onderwijs, 2009; 661; stuk
            - Wet op de expertisecentra, 2009; 662; omslag
            - Wet op het primair onderwijs, 2009; 663; omslag
            - Wet werk en inkomen naar arbeidsvermogen (WIA), 2009; 664; stuk
            - Wijziging van het Kader rechtspositie primair onderwijs, 2009; 665; stuk
          - 2010, A.2.1.1.2.17.
            - Besluit Werkloosheid Onderwijs- en Onderzoekpersoneel (BWOO), 2010; 666; omslag
            - Decentralisatie arbeidsvoorwaarden sector Primair Onderwijs, 2010; 667; omslag
            - Financiële arbeidsvoorwaarden, 2010; 668; omslag
            - Wet op het Primair Onderwijs, 2010; 669; omslag
          - 2011, A.2.1.1.2.18.
            - Besluit Werkloosheid Onderwijs- en Onderzoekpersoneel, 2011; 670; omslag
            - Financiële arbeidsvoorwaarden, 2011; 671; omslag
          - 2012, A.2.1.1.2.19.
            - Arbeidsvoorwaardenbeleid onderwijspersoneel, 2012; 672; omslag
          - 2013, A.2.1.1.2.20.
            - Decentralisatie arbeidsvoorwaarden sector Primair Onderwijs, 2013; 673; omslag
            - Financiële arbeidsvoorwaarden, 2013; 674; omslag
      - Werkgroepen, A.2.1.2.
        - Agenda's en notulen van de mandaatwerkgroep Georganiseerd Overleg en Vakbondsfaciliteiten, 1994 - 1996; 675-677; 3 omslagen
          - 1994, 675
          - 1995, 676
          - 1996, 677
        - Agenda's en notulen van de tripartiete werkgroep toewijzingscommissie Opfrisverlof, 1994 -1997; 678-680; 3 omslagen
          - 1994, 678
          - 1996, 679
          - 1997, 680
        - Agenda's en notulen van de tripartiete werkgroep ter evaluatie van de Wet op de medezeggenschap in het onderwijs, 1994 - 1999; 681-686; 6 omslagen
          - 1994, 681
          - 1995, 682
          - 1996, 683
          - 1997, 684
          - 1998, 685
          - 1999, 686
        - Agenda's en notulen van de werkgroep Algemeen en Ondersteunend Personeel, 1994 - 2003; 687-696; 10 omslagen
          - 1994, 687
          - 1995, 688
          - 1996, 689
          - 1997, 690
          - 1998, 691
          - 1999, 692
          - 2000, 693
          - 2001, 694
          - 2002, 695
          - 2003, 696
        - Agenda's en notulen van de tripartiete commissie Kinderopvang, 1994 - 2005; 697-707; 11 omslagen
          - 1994, 697
          - 1995, 698
          - 1996, 699
          - 1998, 700
          - 1999, 701
          - 2000, 702
          - 2001, 703
          - 2002, 704
          - 2003, 705
          - 2004, 706
          - 2005, 707
        - Agenda's en notulen van het algemeen tripartiete overleg, 1994 - 2005; 708-714; 7 omslagen
          - 1994, 708
          - 1995, 709
          - 1997, 710
          - 1999, 711
          - 2003, 712
          - 2004, 713
          - 2005, 714
        - Agenda's en notulen van de tripartiete werkgroep Participatiefonds, 1994 - 2009; 715-718; 2 omslagen en 2 pakken
          - 1994, 715; pak
          - 1995, 716
          - 1996, 717
          - 2009, 718; pak
        - Agenda's en notulen van de tripartiete werkgroep Verkenning Wachtgelden, 1996 - 1998; 719-721; 3 omslagen
          - 1996, 719
          - 1997, 720
          - 1998, 721
        - Agenda's en notulen van de ad hoc werkgroep Collectieve Arbeidsvoorwaardenovereenkomst, 1996 - 2008; 722-732; 11 omslagen
          - 1996, 722
          - 1997, 723
          - 1999, 724
          - 1998, 725
          - 2000, 726
          - 2003, 727
          - 2004, 728
          - 2005, 729
          - 2006, 730
          - 2007, 731
          - 2008, 732
        - Agenda's en notulen van de ad hoc tripartite werkgroep 'De jaren tellen', 1997 - 1998; 733-734; 2 omslagen
          - 1997, 733
          - 1998, 734
        - Agenda's en notulen van de tripartite werkgroep VIB, 1997 - 1998; 735-736; 2 omslagen
          - 1997, 735
          - 1998, 736
        - Agenda's en notulen van de ad hoc werkgroep Ziektekosten, 1999; 737; omslag
        - Agenda's en notulen van de tripartiete werkgroep Vrouwen in Besluitvorming, 1999 - 2000; 738-739; 2 omslagen
          - 1999, 738
          - 2000, 739
        - Agenda's en notulen van de tripartiete werkgroep Onderzoek Taakbelasting, 2000; 740-742; 3 pakken
          - Briefnummers 00.00305 tot en met 00.00426 2000, 740
          - Briefnummers 2000 tot en met 00.00303 2000, 741
          - Briefnummers 00.00462 tot en met 2000 2000, 742
        - Agenda's en notulen van de vergaderingen van de Tripartiete werkgroep Participatiefonds, 2012 - 2013; 743-744; 2 omslagen
          - 2012, 743
          - 2013, 744
- Werkgeversoverleg primair en voortgezet onderwijs, beroepsonderwijs en volwasseneneducatie (WGO), B.
  - Stukken van bijzondere aard, B.1.
    - Taakuitvoering, B.1.1.
      - Georganiseerd overleg, B.1.1.1.
        - Agenda's en verslagen, B.1.1.1.1.
          - Agenda's en notulen van de vergaderingen van de Begeleidersgroep Butgettering Wachtgelden Voortgezet Onderwijs, 1998 - 2000; 745-747; 1 pak en 2 omslagen
            128.1-0366-01 Minister van Onderwijs, Cultuur en Wetenschappen
            - 1998, 745
            - 1999, 746; pak
            - 2000, 747
          - Agenda's en notulen van de vergaderingen van het Bestuurlijk Werkgeversoverleg, 1998 - 2003; 748-753; 6 omslagen
            - 1998, 748
              Nota bene: Bevat foto
            - 1999, 749
            - 2000, 750
            - 2001, 751
            - 2002, 752
            - 2003, 753
          - Agenda's en notulen van de vergaderingen van het Werkgeversoverleg (WGO) Primair- (PO), Voortgezet Onderwijs (VO) en Beroepsonderwijs en Volwasseneneducatie (BVE) met bijlagen, 1998 - 2007; 754-763; 3 pakken en 7 omslagen
            - 1998, 754
            - 1999, 755; pak
            - 2000, 756; pak
            - 2001, 757; pak
            - 2002, 758
            - 2003, 759
            - 2004, 760
            - 2005, 761
            - 2006, 762
            - 2007, 763
          - Agenda's en notulen van de vergaderingen van de Sector Commissie Onderwijs en Wetenschappen (SCOW), 1999 - 2001; 764-766; 3 omslagen
            - 1999, 764
            - 2000, 765
            - 2001, 766
          - Agenda's en notulen van de vergaderingen van het Technische Informeel Werkgeversoverleg (TWGO) PO, VO en BVE met bijlagen, 1999 - 2007; 767-775; 4 pakken en 5 omslagen
            - 1999, 767; pak
            - 2000, 768; pak
            - 2001, 769; pak
            - 2002, 770
            - 2003, 771; pak
            - 2004, 772
            - 2005, 773
            - 2006, 774
            - 2007, 775
        - Overlegdossiers per jaar, B.1.1.1.2.
          - 1998, B.1.1.1.2.01.
            - Ambtelijke status, 1998; 776; omslag
            - Arbeidsvoorwaardenbeleid sector Onderwijs en Wetenschappen 1999, 1998; 777; omslag
            - Begroting ministerie van OCenW 1998 (Arbeidsmarkteffectrapportage), 778; omslag
            - Bevordering arbeidsparticipatie ouderen, 1998; 779; omslag
            - Convenant I ter verbetering van de positie van het onderwijs en het daarin werkzame onderwijspersoneel, 1998; 780; omslag
            - Faciliteitenregeling anderstalige leerlingen, 1998; 781; omslag
            - Lijsten met ingekomen stukken Werkgeversberaad Hoger onderwijs en Wetenschappelijk onderzoek / Werkgeversoverleg (WBHW-WGO), 1998; 782; omslag
            - Pensioenen algemeen, 1998; 783; omslag
            - Verlofregelingen, 1998; 784; omslag
            - Wachtgeld en (of) ontslagregelingen, 1998; 785; omslag
            - Werkgelegenheidsimpuls onderwijs, 1998; 786; omslag
            - Wet op de expertisecentra, 1998; 787; omslag
            - Wet op het primair onderwijs 1998, 788; omslag
          - 1999, B.1.1.1.2.02.
            - Ambtelijke status, 1999; 789; omslag
            - Arbeidsduurverkorting, 1999; 790; omslag
            - Arbeidsvoorwaardenbeleid sector Onderwijs en Wetenschappen 1999, 791-793; 3 pakken
              - Briefnummers 99.00012 tot en met 99.00212 1999, 791
              - Briefnummers 99.00230 tot en met 99.00372 1999, 792
              - Briefnummers 99.00393 tot en met 99.00487 1999, 793
            - Begroting ministerie van OCenW 1999 (Arbeidsmarkteffectrapportage), 794; pak
            - Begroting ministerie van OCenW 2000 (Arbeidsmarkteffectrapportage), 1999; 795; omslag
            - Besluit werkloosheid onderwijs- en onderzoekpersoneel, 1999; 796; omslag
            - Commissies van beroep, 1999, deel 2; 797; omslag
            - Convenant I ter verbetering van de positie van het onderwijs en het daarin werkzame onderwijspersoneel, 1999; 798; omslag
            - Convenant II ter verbetering van de structuur van de arbeidspositie van het onderwijspersoneel, 1999; 799; omslag
            - Decentralisatie arbeidsvoorwaarden, 1999; 800; omslag
            - Faciliteitenregeling anderstalige leerlingen, 1999; 801; omslag
            - Financiële arbeidsvoorwaarden, 1999; 802; omslag
            - Flexibel pensioen en uittreden, 1999; 803; omslag
            - Hoger onderwijs en onderzoeksplan (HOOP), 1999; 804; omslag
            - Lijsten met ingekomen stukken Werkgeversberaad Hoger onderwijs en Wetenschappelijk onderzoek / Werkgeversoverleg (WBHW-WGO), 1999; 805; omslag
            - Mobiliteit en scholing van onderwijspersoneel, 1999; 806; omslag
            - Pc-privéregeling in het primair onderwijs, 1999; 807; omslag
            - Pensioenen algemeen, 1999; 808; omslag
            - Rechtspositiebesluit onderwijs, 1999; 809; omslag
            - Regeling samenvoeging van fusie en splitsing van scholen, 1999; 810; omslag
            - Sociale zekerheid, 1999; 811; omslag
            - Verlofregelingen, 1999; 812; omslag
            - Wachtgeld en (of) ontslagregelingen, 1999; 813; omslag
            - Werkgelegenheid en arbeidsmarkt, 1999; 814; pak
            - Wet op de expertisecentra, 1999; 815; omslag
            - Wet op het primair onderwijs, 1999; 816; omslag
            - Wijziging van het Rechtspositiebesluit onderwijs (Bezem-Koninklijk Besluit), 1999; 817; omslag
            - Ziektekosten, 1999; 818; omslag
          - 2000, B.1.1.1.2.03.
            - Arbeidsvoorwaardenbeleid sector Onderwijs en Wetenschappen 1999, 2000; 819; omslag
            - Arbeidsvoorwaardenbeleid sector Onderwijs en Wetenschappen 2000 - 2001, 820-821; 2 pakken
              - Briefnummers 00.00056 tot en met 00.00258 2000, 820
              - Briefnummers 00.00267 t/m 00.00428 2000, 821
            - Begroting ministerie van OCenW 2001 (Arbeidsmarkteffectrapportage), 2000; 822; omslag
            - Besluit werkloosheid onderwijs- en onderzoekpersoneel, 2000; 823; omslag
            - Decentralisatie arbeidsvoorwaarden, 2000; 824; omslag
            - Flexibel pensioen en uittreden, 2000; 825; omslag
            - Lijsten met ingekomen stukken Werkgeversberaad Hoger onderwijs en Wetenschappelijk onderzoek / Werkgeversoverleg (WBHW-WGO), 2000; 826; omslag
            - Pc-privéregeling in het primair onderwijs, 2000; 827; omslag
            - Pensioenen algemeen, 2000; 828; omslag
            - Rechtspositiebesluit onderwijs, 2000; 829; omslag
            - Rechtspositiebesluit wet op het Voortgezet Onderwijs, 2000; 830; omslag
            - Reglement van orde bij het overlegbesluit onderwijspersoneel, 2000; 831; omslag
            - Sociale zekerheid, 2000; 832; omslag
            - Wachtgeld en (of) ontslagregelingen, 2000; 833-834; 1 omslag en 1 pak
              - Briefnummers 00.00002 tot en met 00.00265 2000, 833; pak
              - Briefnummers 00.00330 tot en met 00.00412 2000, 834
            - Werkgelegenheid en arbeidsmarkt, 2000; 835; pak
            - Wet op de expertisecentra, 2000; 836; omslag
            - Wet op het primair onderwijs, 2000; 837; omslag
            - Wet op het voortgezet onderwijs, 2000; 838; omslag
            - Ziektekosten, 2000; 839; omslag
          - 2001, B.1.1.1.2.04.
            - Arbeidsduurverkorting, 2001; 840; omslag
            - Arbeidsvoorwaardenbeleid sector Onderwijs en Wetenschappen 1999, 2001; 841; omslag